臺灣臺南地方法院刑事判決　　　　　　 100年度易字第1080號
公　訴　人　臺灣臺南地方法院檢察署檢察官
被　　　告　羅登全
上列被告因竊盜案件，經檢察官提起公訴（100年度營偵字第788
號），本院判決如下：
    主  文
羅登全犯竊盜罪，處有期徒刑陸月，如易科罰金，以新臺幣壹仟
元折算壹日。
    事  實
一、羅登全意圖為自己不法之所有，於民國100 年4 月11日下午
    5 時40分許，駕駛車牌號碼UF-1547 號自用小客車，行經臺
    南市東山區東正里1 鄰1 之8 號久福木業公司前方達雲路路
    邊，徒手接續竊取臺南市東山區公所所有（由該區公所建設
    課課員蔡水林管理）之水溝蓋3 塊（每塊長度60公分、寬度
    35公分、高度3.5 公分，價值共計新臺幣2400元），並逐一
    將水溝蓋搬運至上開自用小客車內得手，旋即駕駛該車逃逸
    。嗣經路過之小六學童袁○婷（年籍資料詳卷）目擊其行竊
    過程，返家後立即報警，為警循線查知上情。
二、案經蔡水林告訴臺南市政府警察局白河分局報告臺灣臺南地
    方法院檢察署檢察官偵查起訴。
    理  由
一、本件以下所引用具傳聞性質之證據，檢察官、被告於本院準
    備程序中均同意有證據能力，本院審酌前開證據之作成或取
    得之狀況，並無非法或不當取證之情事，且經本院於審判期
    日就上開證據依法進行調查、辯論，依刑事訴訟法第159 條
    之5 第1 項之規定，均具有證據能力。
二、訊據被告固坦承UF-1547 號自用小客車都是伊在使用、駕駛
    ，100 年4 月11日下午3 、4 時許從臺南市楠西區家開車出
    門，到晚上7 點至白河交流道交車期間，全程都是伊在駕駛
    ，該車當天沒有其他人使用，有開車行經卷內監視錄影器翻
    拍照片照到之地點，有行經久福木業公司前面，且有在監視
    器照到的路口前，先下車在路邊小解，是在卷內水溝蓋失竊
    地點小解方便，時間大約在下午4 、5 時許等語（見本院卷
    第39頁反面至第41頁反面），惟矢口否認有何竊盜犯行，辯
    稱：不能只憑一個證人說伊偷東西，就直接將伊定罪，本件
    沒有直接證據，另外當天晚上7 點之前要去白河交流道交車
    ，當天有事情所以不可能開車去偷竊云云。
三、經查：
  (一)告訴人即臺南市東山區公所建設課課員蔡水林（水溝蓋管理
    人）於警詢中證稱：100 年4 月11日下午5 時40分許，在臺
    南市東山區東正里1 鄰1 之8 號久福木業公司前，南99線OK
    +500公尺處被竊3 個水溝蓋，是東山區公所的財產，損失價
    值2400元等語（見警1 卷第1 頁至第2 頁），復有水溝蓋失
    竊現場照片4 張在卷可稽（見警1 卷第9 頁至第10頁），堪
    認確有水溝蓋3個於前揭地點遭竊。
  (二)證人即目擊水溝蓋失竊之小六學童袁○婷於警詢中證稱：於
    100 年4 月11日下午5 時40分許，在臺南市東山區東正里1
    鄰1 之8 號久福木業公司前，發現水溝蓋被竊。竊嫌以徒手
    竊取水溝蓋，竊賊駕駛自小客車、紅色、車號UF-1547 號，
    車頭往東山區大客里方向，竊賊翻起引擎蓋佯裝車輛故障，
    伊當場看到竊賊竊取水溝蓋3 個，放進該車車內乘客座後面
    ，隨後關上引擎蓋，馬上駕駛車輛迴轉往東山區東山里方向
    逃逸，伊返家後立即打110 報案，竊賊特徵高約165 公分左
    右、稍胖、留3 分頭，穿著休閒藍色短褲、黃色短袖上衣等
    語（見警1 卷第3 頁至第4 頁）。又經警提示指認犯罪嫌疑
    人紀錄表，表內有編號1 至6 ，共6 名男子，經證人袁○婷
    於100 年4 月11日晚上8 時30分在白河分局東山所內指認，
    確定照片中編號3 係（真實姓名羅登全）係伊指認涉嫌竊盜
    案之人，有臺南市政府警察局白河分局東山所指認犯罪嫌疑
    人紀錄表1 張附卷可佐（見警1 卷第14頁）。事隔約4 月餘
    ，證人袁○婷於偵查中復證稱：當時伊距離該車1 至2 公尺
    ，伊在騎腳踏車經過該自小客車時，剛好看到竊賊把水溝蓋
    放到車子的後座，之後伊就繼續往前騎，大概離該車5 公尺
    的地方停下來，回頭繼續看對方的舉動，就看到竊賊把引擎
    蓋放下來，並且上車把車開走，回家之後就請伯母報警等語
    （見偵2 卷第22頁至第23頁）。復證稱：「（檢察官提示警
    卷第11頁，妳看到的車子是這台嗎）是。（檢察官問：你有
    看到那個偷東西的人長相？）有，胖胖的，留個三分頭，沒
    有戴眼鏡，穿短褲、短袖，眼睛小小的，身高約165 公分左
    右。」等語。檢察官並諭知證人袁○婷暫至指認室，指認同
    日到庭訊問之被告是否為其所目擊行竊之人，復諭知請其入
    庭訊問，又證稱：「（檢察官問：剛剛在指認室時，你所看
    到在庭的被告是否就是你當日目擊到行竊之人？）是。（檢
    察官問：是否可以確定？）是。」等語（見偵2 卷第23頁至
    第24頁）。
  (三)綜觀證人袁○婷前開指認被告之程序，其於警局指認被告照
    片前，已對犯罪嫌疑人特徵「高約165 公分左右、稍胖、留
    三分頭」做出描述，而依卷內臺南市政府警察局白河分局東
    山所指認犯罪嫌疑認人紀錄表顯示，該分駐所提供證人指認
    犯罪嫌疑人之照片有6 張，採選擇式指認，紀錄表上亦載明
    犯罪嫌疑人並不一定存在於被指認人之中，且觀諸該被指認
    人之照片（警1 卷第14頁），被指認人之年齡、樣貌、髮型
    均近似，尤以被指認人髮型均為短髮，顯然警察已將「三分
    頭」列入特徵以選取6 張照片，即被指認人外型上不存在重
    大差異，在此情境下，證人猶能指認出編號3 即被告之男子
    ，其指認過程尚無瑕疵可指。此外，證人係在下午5 時40分
    許目擊竊案，當時正值春季，尚未日落，亦與被告自陳：當
    時天色沒有很晚，比較晚暗等語相符（見本院卷第41頁反面
    ），顯見證人行經該處時分，天候仍屬良好、視野清晰。又
    由卷附竊案現場照片（見警1 卷第10頁）觀之，水溝蓋於路
    邊失竊，鄰近大馬路且附近並無遮蔽物，證人目擊竊案嫌犯
    之機會極高，再者，證人係在距離該自小客車1 至2 公尺之
    處目睹竊案，騎腳踏車經過該自小客車後，約5 公尺復又回
    頭觀看竊賊舉動，顯見證人當時對嫌犯已加以懷疑，並提高
    其注意程度，加以記下容貌、車牌號碼、車輛顏色。且證人
    至警局指認被告距離案發僅2 小時餘，應無記憶淡化所產生
    誤認之風險，可見證人應係憑其親身見聞而為之指認無訛。
  (四)證人即承辦員警吳達於本院審理時證稱：竊案當天，伊服
    備勤勤務，接到勤務中心110 電話，勤務中心指示有一部自
    小客車車號UF-1547 號，疑似偷水溝蓋，請派員處理，伊要
    在7 分鐘內到達失竊現場，確實發現有水溝蓋被竊。從勤務
    中心的來電顯示，伊回撥電話給報案人，詢問報案的詳細內
    容，報案的人是一個東山國小六年級的小女生，據稱是騎腳
    踏車返家的途中發現竊案，回家後馬上請伯母報案，在回撥
    電話給報案人的同時，證人已經有詳稱UF-1547 這輛車的車
    號和顏色，描述案發的過程也很清楚，證人發現竊賊在路邊
    偷水溝蓋，在電話中有問證人車子的行徑方向，這台車本來
    在達雲路上是由西往東方向，竊完之後，改由東往西的方向
    行駛，聽證人所述竊賊有將車子迴轉，伊想說竊賊行車方向
    必定會經過青葉路和達雲路路口，大概暸解相關位置之後，
    就去調該路口的監視器，這支監視器是離竊案現場最近的，
    差不多100 公尺左右，沒有其他更近的監視器，調閱監視器
    內容的時間，也是依據報案人所述的時間很快就找到這輛車
    的翻拍畫面，卷內所附翻拍照片第一張是青葉路和達雲路口
    全景的畫面、第二張是UF-1547 號自小客車往青葉路右轉的
    方向，竊賊在等紅綠燈的這條路是達雲路，他停在達雲路和
    青葉路交叉路口，綠燈之後，他右轉青葉路，相片二中5 時
    43分03秒該車行駛的方向就是往青葉路，右轉青葉路後，可
    以開到白河交流道，由台165 線接到172 線，然後就到白河
    交流道，庭呈的Yahoo 奇摩地圖有伊所繪製的監視器所在位
    置、久福木業公司、失竊水溝蓋之位置，失竊的3 個水溝蓋
    都在久福木業前面。證人袁○婷作筆錄時，有提示犯罪嫌疑
    人指認紀錄表給證人，證人一看到就馬上指認出來，沒有猶
    豫等語（本院卷第27頁至第28頁反面、第30頁反面、第31頁
    反面至第35頁）。
  (五)觀諸證人員警吳達證稱受理案件之流程，立即依證人袁○
    婷所述之相關位置前往竊案現場，並調閱竊賊行車路線，確
    實發現證人所述之地點有3 個水溝蓋遭竊，且竊案發生後約
    莫數分鐘後，下午5 時42分許確實有部紅色UF-1547 號自小
    客車在失竊地點約100 公尺處達雲路與青葉路交叉路口等待
    紅綠燈，5 時43分許該車右轉青葉路，確與證人袁○婷所述
    竊賊所駕駛之自小客車車號為UF-1547 號、顏色為紅色、行
    車方向完全吻合。此外，復有監視器翻拍照片2 張、員警吳
    達繪製庭呈之Yahoo 奇摩地圖1 張（監視器位置、水溝蓋
    失竊位置）在卷可稽（見警1 卷第11頁、本院卷第44頁），
    堪認證人袁○婷證述內容應屬信而有徵，可以採憑。
  (六)又被告自陳UF-1547 號自用小客車都是伊在使用、駕駛等語
    ，與自用小客車所有人即被告之哥哥羅松於警詢中證述該
    車都是被告在使用等語相符（見警1 卷第6 頁至第8 頁）。
    又被告供稱100 年4 月11日下午3 、4 時許從楠西家開車出
    門，到晚上7 點至白河交流道交車期間，全程都是伊在駕駛
    ，伊有開車行經卷內監視錄影器翻拍照片照到之地點等語，
    復有卷附監視器翻拍照片2 張在卷可佐（見警1 卷第11頁）
    ，堪認水溝蓋失竊當日，確係由被告駕駛UF-1547 號自用小
    客車，行經監視器架設之地點即臺南市○○區○○路與青葉
    路交叉路口無誤。復於審判長訊問被告時，被告稱：「（審
    判長問：這2 張監視器拍到的自小客車是否為你當天所駕駛
    的那輛UF- 1547號小客車？）是。（審判長問：你的印象當
    中，有無停到那個路口？青葉路跟達雲路的路口？）因為我
    是從東山外圍那條接到白河那條，有在大路口三角窗那邊，
    車有停在那邊吃飯。（審判長問：相片有照到，那臺車是你
    開的當然是有停在那邊？）有。（審判長問：監視器照到你
    停到這個路口，這個之前，你有無先下車上廁所還是如何？
    應該是有。（審判長問：你在路邊上廁所多久？）5 、6 分
    鐘。（審判長提示警卷第10頁予檢察官確認後，再交予證人
    當庭閱覽。審判長問：你有無在上開地點上廁所？）如果像
    這樣是有可能，若旁邊沒有人或沒有住家。（審判長問：所
    以有在那邊上廁所？）是。（審判長問：相片顯示還有監視
    器翻拍路線，你當天應該有行經久福木業公司的前面，有何
    意見？）無。（審判長問：上廁所的地點差不多5 時多？）
    大約4 、5 時那。」等語（見本院卷第40頁至第41頁）。綜
    合上情，以證人袁○婷之證述、指認，及證人吳達證述受
    理案件後之處理流程、監視器翻拍照片2 張、失竊現場照片
    4 張、Yahoo 奇摩地圖1 張，佐以被告陳述確實有在水溝蓋
    失竊地點下車，復開車行經監視器拍攝地點，相互勾稽，應
    可認定本件失竊之水溝蓋3 個確由被告所竊取。
  (七)至被告辯稱：當天晚上7 時以前要到白河交流道交車等語，
    並提出4 月11日交車單1 紙為據。然證人吳達證稱依照竊
    賊監視錄影器中的行車路線，第2 張監視器相片中5 時43分
    03秒，該車行駛的方向就是往青葉路，右轉青葉路後，可以
    開到白河交流道，由台165 線接到172 線，然後就到白河交
    流道等語，業如見述。再者，被告住在臺南市楠西區，要於
    晚上7 時至白河交流道與人交車，有何必要於下午3 、4 時
    之間出發？此據證人吳達證稱如果依照正常速度，從楠西
    到東山，差不多1 個多鐘頭，再到白河也差不了多少等語（
    見本院卷第28頁反面）。衡情，在2 個小時之內即可由被告
    住處開車抵達白河交流道，被告卻於下午3 時許即自家中出
    發，以行車速度、時間而論，已容有可疑之處。遑論依監視
    器翻拍照片觀之，行竊後UF-1547 號自小客車行車方向，亦
    是往白河交流道之方向。因而被告所辯，非但不足以作為對
    其有利之認定，反而與監視器翻拍之UF-1547 號自小客車行
    車方向吻合，固其辯稱當日要交車，不可能竊盜云云，殊不
    足採。
  (八)被告復辯稱：不能只憑一個小女生說伊偷東西，就直接將伊
    定罪，本件沒有直接證據云云。惟本件證人袁○婷之指認過
    程並無瑕疵可指，業如前述，再者，證人所指認者同時包含
    「竊賊及竊賊使用之車輛」，證人返家後，隨即撥打110 報
    案，報案時已清楚描述竊賊使用之自小客車顏色、車號，業
    經員警證述明確，承辦員警因而調閱鄰近監視器畫面致破獲
    本案。是以，本件將被告科刑之證據並非「單一證人對被告
    之指認」，尚有證人「對車號、車子顏色之證述」，及員警
    吳達之證述、監視器翻拍照片、失竊現場照片、Yahoo 奇
    摩地圖，佐以被告自稱有在失竊現場下車上廁所及有開車行
    經監視器所在畫面等證據。是被告所辯本件為「單一指訴」
    實不足採，本件事證明確，被告犯行洵堪認定。
四、核被告羅登全所為，係犯刑法第320 條第1 項竊盜罪。被告
    於事實欄所述時間、地點，竊取臺南市東山區公所所有之水
    溝蓋3 塊，時間極為接近、侵害財產法益之被害人同一，應
    以接續犯論以一罪。爰審酌被告犯後態度不佳，犯罪之手段
    尚屬輕微，然竊取水溝蓋易造成行經該處用路人公共安全之
    危險，水溝蓋之價值約新臺幣2400元，被告之智識程度為國
    中肄業、生活狀況等一切情況，認公訴人具體求刑有期徒刑
    6 個月應屬適當，爰量處有期徒刑6 月，並諭知易科罰金之
    折算標準，以示懲儆。
據上論斷，應依刑事訴訟法第299 條第1 項前段，刑法第320 條
第1 項、第41條第1 項前段，刑法施行法第1 條之1 ，判決如主
文。
本案經檢察官林怡君到庭執行職務
中    華    民    國   100    年    11    月     9    日
                  刑事第八庭  審判長  法  官  張瑛宗
                                      法  官  洪士傑
                                      法  官  羅郁棣
以上正本證明與原本無異。
如不服本判決應於收受本判決後10日內向本院提出上訴書狀，並
應敘述具體理由。其未敘述上訴理由者，應於上訴期間屆滿後20
日內向本院補提理由書狀（均須按他造當事人之人數附繕本）「
切勿逕送上級法院」。
                                      書記官  廖明瑜
中    華    民    國   100    年    11    月     9    日
附錄所犯法條：
中華民國刑法第320條
（普通竊盜罪、竊佔罪）
意圖為自己或第三人不法之所有，而竊取他人之動產者，為竊盜
罪，處5  年以下有期徒刑、拘役或 5 百元以下罰金。
意圖為自己或第三人不法之利益，而竊佔他人之不動產者，依前
項之規定處斷。
前二項之未遂犯罰之。